最高法院刑事判決　　　　　　　　　　　　　　　八十八年度台上字第二二一六號
　　上　訴　人　甲○○
右上訴人因違反毒品危害防制條例案件，不服台灣高等法院台南分院中華民國八十七
年十二月八日第二審更審判決（八十七年度上更(二)字第二四七號，起訴案號：台灣台
南地方法院檢察署八十六年度營偵字第一一二四號），提起上訴，本院判決如左：
    主  文
原判決撤銷，發回台灣高等法院台南分院。
    理  由
本件原判決認定：上訴人甲○○基於意圖營利之概括犯意，自民國八十五年八、九月
間起，連續在台南縣新營市一帶，先後販賣毒品海洛因予林義宗共四十次，價格為新
台幣（下同）二千元、三千元、五千元或一萬元不等（價格一萬元者一次，五千元共
三次，三千元共十五次，二千元共二十一次，四十次合計販毒所得為十萬二千元），
雙方連絡交易方法多由林義宗主動打甲○○所使用之000000000號呼叫器約
定交易之時間、地點、數量、價格，偶而則由甲○○去電林義宗之家中詢問林義宗是
否欲購買海洛因，而甲○○有時亦會騎白色機車（車號英文字母不詳，末三位數字為
二九六號）到達約定交易之地點向林義宗取得價金後，即將海洛因交付林義宗，或有
時由甲○○告知林義宗海洛因放置之地點，由林義宗自行前往取出，甲○○嗣又於八
十六年五月二十日十一時三十分許，駕駛汽車至台南縣新營市台南縣立文化中心附近
，販賣價格一萬元之海洛因一包予林義宗（此次為甲○○第四十一次販賣毒品予林義
宗），嗣因林義宗於八十六年五月二十日十三時許為警查獲後，供出其所施用毒品海
洛因係向甲○○所購得，警方乃於同日十六時三十分許，在台南縣新營市○○路台南
縣立文化中心前查獲甲○○，並扣得林義宗向甲○○購得之毒品海洛因一小包（驗餘
淨重一‧○六公克）等情。因而撤銷第一審關於上訴人甲○○部分之科刑判決，改判
論該上訴人以連續販賣毒品罪，判處無期徒刑，宣告褫奪公權終身，販賣毒品所得十
萬二千元諭知沒收，雖非無見。惟按刑法上所謂連續犯，係指一次即可成罪之行為，
而以概括之犯意，數次反覆為之者而言。故其每次行為，應屬可分，須分別予以認定
，然後依刑法第五十六條論以一罪，方屬適法。本件原判決就上訴人甲○○前四十次
之販賣毒品行為部分，僅籠統記載，上訴人基於意圖營利之概括犯意，自八十五年八
、九月間起，連續在台南縣新營市一帶，先後販賣毒品海洛因予林義宗共四十次，價
格分別為二千元（共廿一次）、三千元（共十五次）、五千元（共三次）或一萬元（
一次）不等，合計販毒所得為十萬二千元等情。而於上訴人每次究各於何時，販賣若
干數量之毒品予林義宗，並未詳細調查，在事實欄明白記載，依首開說明，自不足資
為適用法令之依據，難謂無適用法則不當之違背法令。上訴意旨，執以指摘，非無理
由，應認仍有撤銷發回之原因。又本件雖係肅清煙毒條例修正為毒品危害防制條例公
布施行前繫屬之案件，依程序從新之原則，仍應依修正後之法定程序終結之，併予
明。
據上論結，應依刑事訴訟法第三百九十七條、第四百零一條，判決如主文。
中      華      民      國    八十八    年      四      月    二十九    日
                              最高法院刑事第四庭
                                  審判長法官  黃  劍  青
                                        法官  劉  敬  一
                                        法官  林  增  福
                                        法官  邵  燕  玲
                                        法官  張  清  埤
      右正本證明與原本無異
                                              書  記  官
中      華      民      國    八十八    年      五      月              日
